# 企业投资后撤资的处理

提问人：lavenderwangyan 时间：2020-01-16 20:00:53
陈版，您好！请教一个问题，现遇到一家A公司，投资 B公司新股 4000 万元，但因B公司的其他股东存在虚假说明、隐瞒 重要事实的情况，故提起了诉讼，后双方达成和解，A公司退资，退资后不再持有B公司股份，但仅退回3500 万元，那 500 万元的差额应该计入什么科目？算不算是经常性损益？

回答人：chenyiwei
鉴于此类情况一般理解具有偶发性（是因为被投资方的其他股东的欺诈行为导致的损失），该 500 万元的损失可以计入营业外支出，并属于非经常性损益。但对于可能从中暴露出来的尽职调查不充分、决策失误等问题以及相关的内控缺陷仍需予以关注和弥补。